【裁判字號】    94,訴,3714
【裁判日期】    950217
【裁判案由】    毒品危害防制條例
【裁判全文】
臺灣高雄地方法院刑事判決              94年度訴字第3714號
公  訴  人  臺灣高雄地方法院檢察署檢察官
被      告  甲○○
                    (另案羈押於臺灣高雄看守所）
上列被告因毒品危害防制條例案件，經檢察官提起公訴（94年度
毒偵字第7518號），嗣因被告就被訴事實為有罪之陳述，經本院
告知簡式審判程序意旨，並聽取公訴人及被告之意見後，本院合
議庭裁定由受命法官獨任依簡式審判程序審理，判決如下：
    主  文
甲○○連續施用第一級毒品，處有期徒刑柒月。扣案之第一級毒
品海洛因壹小包（淨重零點零陸公克，空包裝重零點壹柒公克）
沒收銷燬之。又連續施用第二級毒品，處有期徒刑肆月。扣案之
第二級毒品甲基安非他命壹小包（驗前毛重零點參肆公克，驗後
毛重零點貳捌公克，含殘留甲基安非他命無法剝離之包裝袋壹個
）沒收銷燬之。應執行有期徒刑拾月，扣案之第一級毒品海洛因
壹小包（淨重零點零陸公克，空包裝重零點壹柒公克）、第二級
毒品甲基安非他命壹小包（驗前毛重零點參肆公克，驗後毛重零
點貳捌公克，含殘留甲基安非他命無法剝離之包裝袋壹個）均沒
收銷燬之。
    事  實
一、甲○○前於民國92間因施用毒品案件，經本院以92年度毒聲
    字第6852號裁定送觀察、勒戒後，認有繼續施用毒品之傾向
    ，經本院以93年度毒聲字第675 號裁定令入戒治處所施以強
    制戒治1 年，嗣強制戒治於93年12月16日因停止處分出監，
    而於94年4 月13日執行完畢，並經臺灣高雄地方法院檢察署
    檢察官於93年12月20日以93年度戒毒偵字第1192號為不起訴
    處分確定。詎甲○○仍未戒除毒癮，明知海洛因及甲基安非
    他命係毒品危害防制條例第2 條第2 項第1 款、第2 款所明
    定之第一、二級毒品，不得持有及施用，竟仍於上開強制戒
    治執行完畢釋後5 年內，基於施用第一級毒品海洛因之概括
    犯意，自94年4 月下旬某日起至同年8 月26日下午5 時許回
    溯24小時內某時許（不含公權力拘束期間），在高雄縣杉林
    鄉○○村○○路養雞場等處所，以將海洛因摻入香菸內點燃
    吸食之方式，平均3 天即施用1 次之頻率，連續施用第一級
    毒品海洛因多次；復另基於施用第二級毒品甲基安非他命之
    概括犯意，自94年6 月下旬某日起至同年8 月25日上午7 時
    許，在上開處所，以將甲基安非他命置於鋁箔紙上燒烤吸食
    之方式，平均3 、4 天即施用1 次之頻率，連續施用第二級
    毒品甲基安非他命多次。嗣於94年8 月26日下午3 時許，在
    高雄縣美濃鎮○○路○ 段461 號前，因形跡可疑為警查獲，
    並扣得第1 級毒品海洛因1 小包（淨重0.06公克、空包裝重
    0.17公克）及第2 級毒品安非他命1 小包（驗前毛重0.34
    公克，驗後毛重0.28公克），並經採集其尿液送驗而知悉上
    情。
二、案經高雄市政府警察局鹽埕分局報告臺灣高雄地方法院檢察
    署檢察官偵查起訴。
    理  由
壹、程序方面
一、按本件被告甲○○所犯係死刑、無期徒刑、最輕本刑為3 年
    以上有期徒刑以外之罪，其於準備程序就前揭被訴事實為有
    罪之陳述，經受命法官告知簡式審判程序之旨，並聽取其與
    公訴人之意見後，本院認無不得或不宜改依簡式審判程序進
    行之處，爰依刑事訴訟法第273 條之1 第1 項、第284 條之
    1 ，裁定本件由受命法官獨任進行簡式審判程序，合先敘明
    。
貳、實體方面：
一、上揭事實，已據被告於本院審理中坦承不諱，且其於94年8
    月26日所採驗之尿液，經送往高雄市立凱旋醫院以GC/MS 方
    法（氣相層析/ 質譜儀法）檢驗，結果均確呈第一級毒品海
    洛因代謝後嗎啡及第二級毒品甲基安非他命之陽性反應，此
    有卷附該醫94年9 月5 日檢體編號B-144 號濫用藥物尿液檢
    驗報告1 紙可稽（見94年度毒偵字第7518號卷第17頁）；另
    扣案之不明粉末1小 包、不明晶體1 小包，經分別送往法務
    部調查局、高雄醫學大學附設中和紀念醫院檢驗，結果分別
    確含第一級毒品海洛因、第二級毒品甲基安非他命成分，此
    有該局94年11月1日 調科壹字第220021402 號鑑定通知書（
    見本院卷第26頁）及該醫院94年11月15日報告編號為0000-0
    00號檢驗報告（見本院卷第24頁）各1 紙在卷可佐。足認被
    告上開自白確與事實相符，洵堪採為論罪科刑之依據。
二、又被告曾於92間因施用毒品案件，經本院以92年度毒聲字第
    6852號裁定送觀察、勒戒後，認有繼續施用毒品之傾向，經
    本院以93年度毒聲字第675 號裁定令入戒治處所施以強制戒
    治1 年，嗣強制戒治於93年12月16日因停止處分出監，而於
    94年4 月13日執行完畢，並經臺灣高雄地方法院檢察署檢察
    官於93年12月20日以93年度戒毒偵字第1192號為不起訴處分
    確定等情，臺灣高等法院被告前案紀錄表、本院被告院內索
    引卡紀錄表、臺灣高雄地方法院檢察署刑案資料查註紀錄表
    、全國施用毒品案件記錄表各1 份在卷可查，被告於強制戒
    治執行完畢釋放後，5 年內再為本件施用毒品犯行，自應依
    法論罪科刑。是以本件事證明確，被告犯行堪以認定。
三、按海洛因及甲基安非他命分屬毒品危害防制條例第2 條第2
    項第1 款所規定之第一級毒品及同條項第2 款所規定之第二
    級毒品，核被告所為，係犯毒品危害防制條例第10條第1 項
    施用第一級毒品罪及同條例第2 項施用第二級毒品罪。被告
    持有第一、二級毒品，復分別進而施用，其持有毒品之低度
    行為，應分別為施用第一、二級毒品之高度行為所吸收，均
    不另論罪。又被告多次施用第一級毒品、第二級毒品犯行，
    時間緊接，所犯構成要件相同，顯係基於概括犯意為之，均
    為連續犯，依刑法第56條規定，各以一罪論，並均加重其刑
    。被告所犯上開施用第一級毒品罪及施用第二級毒品罪之間
    ，犯意各別，罪名不同，應分論併罰之。爰審酌被告前已因
    施用毒品案件經觀察、勒戒及強制治，本應徹底戒除毒癮，
    不料其竟於短期內再為本件施用毒品犯行，已如上述，顯見
    其並無戒除毒害之決心，自制力亦顯不佳，本不宜寬貸，惟
    念其犯後坦承犯行，態度尚可，且其施用毒品行為於本質上
    係屬自我戕害行為，反社會性之程度應屬較低等一切情狀，
    分別量處如主文所示之刑，並定其應執行之刑，以資懲儆。
四、末按查獲之第一、二級毒品及專供製造或施用第一、二級毒
    品之器具，不問屬於犯人與否，均沒收銷燬之，毒品危害防
    制條例第18條第1 項前段定有明文。查扣案之不明粉末1 小
    包、不明晶體1 小包，經鑑定結果分別確含第一級毒品海洛
    因、第二級毒品甲基安非他命之成分，業如上述，且該包裝
    袋因與其內之毒品業已無法析離，應分別將之同視為第一、
    二級毒品，從而不問屬於犯人與否，爰併依上開規定宣告沒
    收銷燬之。而鑑驗所耗損之毒品，既已費失，自無庸宣告沒
    收銷燬。
據上論斷，應依刑事訴訟法第273 條之1 第1 項、第284條之1、
第299 條第1 項前段，毒品危害防制條例第10條第1 項、第2 項
、第18條第1 項前段，刑法第11條、第56條、第51條第5 款、第
9款，判決如主文。
本案經檢察官李宛凌到庭執行職務。
中    華    民    國    95    年    2     月    17    日
                  刑事第三庭    法  官  錢衍蓁
以上正本證明與原本無異。
如不服本判決，應於判決送達後10日內，向本院提出上訴狀。
中    華    民    國    95    年    2     月    17    日
                                書記官   鄭淑臻
附錄本件論罪法條全文：
毒品危害防制條例第10條
施用第一級毒品者，處 6 月以上 5 年以下有期徒刑。
施用第二級毒品者，處 3 年以下有期徒刑。


司法院資訊處製作；財團法人民間司法改革基金會備份。
